【裁判字號】    90,上訴,1409
【裁判日期】    900920
【裁判案由】    毒品危害防制條例
【裁判全文】
臺灣高等法院臺中分院刑事判決                    九十年度上訴字第一四九號
    上  訴  人
    即  被  告  甲○○
    指定辯護人  本院公設辯護人  乙○○
右上訴人即被告因毒品危害防制條例案件，不服臺灣苗栗地方法院八十九年度訴字第
三六九號，中華民國九十年六月八日第一審判決（起訴案號：臺灣苗栗地方法院檢察
署八十九年度偵字第二七六五六號），提起上訴，本院判決如左：
      主  文
原判決撤銷。
甲○○販賣第二級毒品，累犯，處有期徒刑柒年陸月。
扣案之甲基安非他命貳大包、拾小包（驗餘含袋重貳佰肆拾柒點零玖公克）沒收銷燬
之。
      事  實
一、甲○○前於民國八十五年間因違反麻醉藥品管理條例案件，經臺灣新竹地方法院
    判處有期徒刑六月，嗣經臺灣高等法院駁回上訴確定，八十五年十月二十三日易
    科罰金執行完畢；復因竊盜案件，經臺灣新竹地方法院判處罰金四千元，於八十
    六年二月三日執行完畢；八十六年間又因贓物案件，經同上法院判處有期徒刑四
    月確定，於八十七年二月二十八日執行完畢；八十八年間復因違反麻醉藥品管理
    條例案件，經同上法院判處有期徒刑四年六月，再經臺灣高等法院駁回上訴確定
    ；於八十八年間再因贓物罪及違反毒品危害防制條例案件，經臺灣苗栗地方法院
    分別判處有期徒刑三月及八年，後者又經本院駁回上訴確定，目前正執行前開違
    反麻醉藥品管理條例、贓物及違反毒品危害防制條例三案所定應執行刑有期徒刑
    十一年中。其曾有前開犯罪行為經查獲及判刑之紀錄，猶不知悔改，復意圖營利
    ，於八十九年二月十九日下午四時許，由臺北地區駕駛其不知情之兒子杜立武所
    有車牌Ｋ六－七四七一號自用小客車至苗栗市區，於同日下午六時許，使用其不
    知情之子女杜瑞媛、杜瑞曼、杜立武所贈與0000－000000號行動電話
    ，與使用陳美娟名義登記之0000－000000號呼叫器之不詳年籍、姓名
    綽號「阿龍」的成年男子聯絡後，在苗栗縣苗栗市菲力電玩店，以新臺幣（下同
    ）七萬元之價格向「阿龍」販入第二級毒品甲基安非他命二大包（價格二萬元）
    及十小包（價格五萬元）含袋重計約二四七、一公克（驗餘含袋重二四七、０九
    公克），其取得持有上開甲基安非他命後，駕車在苗栗市區停留之際，於同日下
    午六時二十五分，在苗栗市福星山公園附近為警查獲，並在其所駕駛車號Ｋ六－
    七四七一號自用小客車之方向盤下方之分電盤內，扣得上開數量之甲基安非他命
    。
二、案經苗栗縣警察局移送臺灣苗栗地方法院檢察署檢察官偵查起訴。
      理  由
二、訊之上訴人即被告甲○○固坦承於前開時地為警查獲甲基安非他命之事實，然矢
    口否認有何販賣該毒品之意圖，辯稱：上開扣案甲基安非他命係因供自己施用，
    所以大量購買，比較便宜，並未有販賣甲基安非他命之犯意及行為，且其有自己
    事業，無須販毒維生，又因妻子、兒子同時死亡，雙重打擊，加以本身身體引起
    之病痛，才藉施用甲基安非他命減輕痛苦云云。惟查：
  (一)、被告販入含袋重計約二四七點一公克第二級毒品甲基安非他命，及為警於上述
      時地查獲之事實，業據被告於歷次調查時坦白承認，並有如事實欄所載之第二
      級毒品甲基安非他命二大包、十小包含袋重計約二四七點一公克（驗餘含袋重
      共二四七點零九公克）扣案可證，復有行政院衛生署管制藥品管理局（）管
      檢字第八四七三０號檢驗成績書一紙在卷可按（詳見八十九年偵字第二七五六
      號第八頁以下），足認被告此部分之自白應與事實相符。
  (二)、徵之被告於警訊時供稱：有時幾天不用，有時一天施用好幾次，大約一天用一
      點多公克，：：：二月十日至今未施用到今天（指查獲日十九日）等語（見八
      十九年度偵字第八一三號卷第五、六頁）；於檢察官偵訊時供稱：每次施用０
      、三公克，交保以後都沒有再施用等語（見同上偵卷第三五頁）；而在原審法
      院九十年三月十六日訊問時供稱：一點二公克一天用０、三公克，一公克分二
      、三次使用等語（見原審卷第五十八頁）。而本件查獲之毒品重達二四七、一
      公克，苟依被告所供述每次施用量為０、三公克計算，可施用八百二十四次，
      一天一次可施用二年多，縱依被告所供述最多施用量為每天一、二公克計算，
      該扣案毒品亦可供被告每天施用達七個月之久，然參之被告於警訊及偵查中先
      後供稱前案交保後，均未再施用，而被告在前案係於八十八年十月二十五日經
      准予交保當庭釋放，有法務部在監在押資料表一紙在卷可按（見原審卷第十二
      頁），顯見被告既經觀察勒戒及接續羈押長達八個月餘（自八十八年二月十一
      日至同年十月二十五日），僅重新開始再施用毒品，其用量應僅極微小，且每
      日施用之可能性微乎其微。則其一次販入而持有毒品之數量多達二四七點一公
      克（含袋重），參酌被告有多次因施用或販賣毒品被起訴審判之經驗，其辯稱
      再次販入如此巨量之毒品係供己施用，與常人經驗顯有違背，不足採信。
  (三)、至被告提出自己有經濟能力，無須依據販毒維生，除與其於原審法院八十八年
      訴字第一七三號所供述：目前並無何工作收入，其租屋處之租金及生活費用尚
      且由其子女支付供應（本院八十八年度上訴字第二七四六號判決理由欄所述，
      見八十九年度偵字第二七五六號卷第五頁）等情節有間外，另參酌原審向新竹
      國際商業銀行苗栗分行調閱放款資料及所附借據得知，被告係於八十一年至八
      十三年借貸未予清償，及被告在偵查中供稱行動電話乃兒女所購買贈與及駕駛
      其子自用小客車等行為（偵字第八一三號卷第十九頁以下），被告應屬資力不
      佳，所辯有資力無須依販毒維生，尚難令人信服。又被告此次在苗栗縣苗栗市
      菲力電玩店，以七萬元購入毒品後，竟未直接返回家中，猶攜帶大量毒品於苗
      栗市區逗留，而在苗栗縣苗栗市福星山公園經警查覺有異始予臨檢盤查查獲等
      情，業經警員劉文國於檢察官偵訊時證稱屬實（見偵字第八一三號卷第三三反
      面），益足證被告確有意圖販賣該毒品之情形，否則其既曾經警在苗栗市區查
      獲大量毒品，遭起訴判刑，何以仍干冒危險在該處停留，增加為警查獲之機會
      ﹖其事後辯稱因疲勞而在車上休息云云，應係避就之詞，不足採信。
    綜上所述，本件被告顯係因圖販毒可得暴利之故，而於前揭時地，向綽號「阿龍
    」之男子販入毒品俟機販售得利至為灼然。本件事證明確，被告犯行堪予認定。
二、按甲基安非他命係毒品危害防制條例第二條第一項、第二項第二款所稱之第二級
    毒品，而販賣毒品罪，只須行為人有營利意圖，一有販入或販出之行為，即屬既
    遂，不以販入後復行販出為必要（最高法院六十八年臺上字第六０六號判例可資
    參照）。故核被告所為，係犯同條例第四條第二項之販賣第二級毒品罪。其持有
    甲基安非他命之低度行為為其販賣之高度行為所吸收，不另論罪。又被告曾於八
    十五年間因違反麻醉藥品管理條例案件，經臺灣新竹地方法院判處有期徒刑六月
    ，嗣經臺灣高等法院駁回上訴確定，八十五年十月二十三日易科罰金執行完畢；
    復因竊盜案件，經臺灣新竹地方法院判處罰金四千元，於八十六年二月三日執行
    完畢；八十六年間又因贓物案件，經同上法院判處有期徒刑四月確定，於八十七
    年二月二十八日執行完畢，有臺灣高等法院被告全國前案紀錄表一紙在卷可憑，
    其於有期徒刑之執行完畢後五年以內再犯本件有期徒刑以上之罪，為累犯，應依
    刑法第四十七條之規定加重其刑，惟因販賣第二級毒品罪，其本刑為無期徒刑部
    分，依刑法第六十五條第一項規定不得加重，故僅就其餘法定刑加重其刑。原審
    法院認被告罪證明確，而予論科，固屬有據。惟原判決既認被告係於購買毒品之
    初即具圖利之意圖，則其所為已構成販賣第二級毒品罪，有如前述，原判決僅論
    以意圖販賣而持有第二級毒品罪，已有未合；又本件既未查得被告已販出第二級
    毒品之事證，其未因販賣毒品而有所得自明，原判決竟以推論方式計算被告意圖
    售出之價格為七萬零一元，而逕謂其意圖販毒所得為七萬零一元，依同條例第十
    九條第一項諭知沒收，於法更有違誤。被告上訴意旨矢口否認販毒犯行，仍執陳
    詞指摘原判決不當，雖無理由，然原判決既有前揭可議，自應由本院將原判決撤
    銷改判。爰審酌被告曾有販賣麻醉藥品及甲基安非他命等不良素行紀錄，竟仍無
    視科刑教訓，再涉本次犯行，一次購買大量毒品，對社會所生之危害非輕，然尚
    未及販出即為警查獲，及其年事已高，犯罪後仍矢口否認犯行之態度等一切情狀
    ，量處如主文第二項所示之刑，以示懲儆。至扣案之甲基安非他命二大包、十小
    包（驗餘含袋重二四七點○九公克），為查獲之毒品，應依毒品危害防制條例第
    十八條第一項前段之規定宣告沒收銷燬之。扣案之現金三萬元，尚乏積極證據足
    認係供被告前開犯罪所用或因前開犯罪所得之物，又非違禁物，依法不得沒收，
    附此敘明。
三、至被告於原審辯稱本案與本院八十八年上訴字第第二七四六號之販賣第二級毒品
    案件，其屢次出售甲基安非他命之「小江」、「阿龍」均屬同一人應屬向同一人
    販入，二案件具有連續犯關係，本件為前案起訴效力所及，請求判決不受理云云
    ；然查本院前開案件認定被告係自八十七年八、九月間某日起至八十八年二月十
    日止涉有連續販賣甲基安非他命的犯行，此有判決正本附卷（見八十九年度偵字
    第二七五六卷第二頁）可稽，是被告前案被訴販賣甲基安非他命之最後時間距離
    本件被告販入毒品之時間已逾一年以上之久，而被告在其間又曾因施用毒品罪及
    販賣毒品罪，自八十八年二月十一日起至八十八年十月二十五日止，在臺灣苗栗
    看守所附設勒戒處所及看守所執行觀察勒戒及羈押，有法務部在監在押資料表一
    紙在卷足憑，被告顯無基於概括犯意，在羈押前後二段時間販毒同一種毒品之可
    能，從而難認本件與前開本院受理之案件，係基於概括犯意為之而具有連續犯之
    裁判上一罪關係，被告請求判決不受理，於法自有未合，併予明。
據上論斷，應依刑事訴訟法第三百六十九條第一項前段、第三百六十四條、第二百九
十九條第一項前段，毒品危害防制條例第四條第二項、第十八條第一項前段，刑法第
十一條前段、第四十七條，判決如主文。
本案經檢察官丙○○到庭執行職務。
中      華      民      國      九十      年      九      月    二十    日
                                臺灣高等法院臺中分院刑事第六庭
                                       審判長法  官  李  文  雄
                                             法  官  陳  嘉  雄
                                             法  官  邱  顯  祥
右正本證明與原本無異。
如不服本判決應於收受送達後十日內向本院提出上訴書狀，其未敘述上訴之理由者並
得於提起上訴後十日內向本院補提理由書（均須按他造當事人之人數附繕本）。
                                             書記官  陳  桂  芬
中       華       民       國   九  十    年     九      月   二十一    日
                                                                        Ｋ


司法院資訊處製作；財團法人民間司法改革基金會備份。
